臺灣高等法院刑事判決　　　　　　　　96年度上易字第1407號
上　訴　人　臺灣板橋地方法院檢察署檢察官
被　　　告　甲○○
上列上訴人因被告傷害案件，不服臺灣板橋地方法院96年度易字
第398號，中華民國96年4月27日第一審判決（起訴案號：臺灣板
橋地方法院檢察署95年度偵字第27015號），提起上訴，本院判
決如下：
    主  文
原判決撤銷。
甲○○犯傷害罪，處有期徒刑貳月，如易科罰金，以新臺幣壹仟
元折算壹日，減為有期徒刑壹月，如易科罰金，以新臺幣壹仟元
折算壹日。
    事  實
一、甲○○為臺北縣中和市○○路361號1樓之僑福房屋景安店店
    長，其因房屋買賣與乙○○有合作，詎甲○○認為乙○○隱
    瞞房屋售價以圖私利，雙方於民國95年10月20日上午11時許
    ，在臺北縣中和市○○路361號1樓僑福房屋店內起爭執，甲
    ○○竟基於傷害之犯意，徒手以拉扯、推打及口咬等方式傷
    害乙○○，致使乙○○受有腹壁挫傷、胸部挫傷併左胸第7
    肋骨閉鎖性骨折、頭部挫傷併腦震盪、左手中指咬傷等傷害
    。
二、案經乙○○訴由臺北縣政府警察局中和分局報請臺灣板橋地
    方法院檢察署檢察官偵查起訴。
    理  由
壹、程序部分：
一、被告甲○○於本院96年8月10日審理時，對證人即告訴人乙
    ○○及證人唐朝隆於接受警方詢問時所為陳述，及告訴人受
    傷後至天主教耕莘醫院（下簡稱耕莘醫院）就診，由耕莘醫
    院出具之診斷證明書（見95年度他字第7526號卷第7頁）之
    證據能力，均未爭執（見本院96年8月10日審判程序筆錄）
    ，而觀諸卷內證人乙○○、唐朝隆於接受警方詢問時所為陳
    述，及耕莘醫院出具之診斷證明書，固屬傳聞證據，惟本院
    審酌上開證據資料製作時之情況，尚查無違法不當及證明力
    明顯過低之瑕疵，且認為以之作為證據應屬適當，且被告亦
    未於本院言詞辯論終結前聲明異議，爰依刑事訴訟法第159
    條之5第2項、第1項規定，認證人乙○○及證人唐朝隆於接
    受警方詢問時所為陳述，暨耕莘醫院出具之診斷證明書，均
    有證據能力。
二、告訴人受傷後至耕莘醫院就診，耕莘醫院醫護人員所製作之
    病歷摘要、急診病歷紀錄表（見95年度偵字第27015號卷自
    第25頁至第36頁），因係該院醫護人員業務上所製作之紀錄
    文書，因查無顯不可信之情況，是此等病歷摘要、急診病歷
    紀錄表，依刑事訴訟法第159條之4第2款規定，有證據能力
    。
乙、實體部分：
一、訊據被告對上開事實坦承不諱，核與告訴人於接受警方詢問
    及接受檢察官訊問時所證述受被告毆打之情節相符，亦與證
    人唐朝隆於接受警方詢問及接受檢察官訊問時所證述看到被
    告推告訴人之情節相符，而告訴人受傷後受有腹壁挫傷、胸
    部挫傷併左胸第7肋骨閉鎖性骨折、頭部挫傷併腦震盪、左
    手中指咬傷等傷害之事實，亦有耕莘醫院醫護人員所製作之
    病歷摘要、急診病歷紀錄表，及耕莘醫院出具之診斷證明書
    附卷可參，據此足見，被告之自白與事實相符，堪以採信，
    被告上開犯行，堪以認定，應予論罪科刑。
三、核被告所為，係犯刑法第277條第1項之傷害罪。原審以被告
    事證明確，予以論罪科刑，固非無見，惟法院量刑時，應斟
    酌被害人受害程度，及被告犯罪後態度等各種情狀，業經刑
    法第57條定有明文，而本件告訴人所受如事實欄所示之傷勢
    ，因已達骨折、頭腦震盪之程度，傷勢顯非輕微，且被告傷
    害告訴人後，尚未賠償告訴人，此據被告及告訴人陳述在卷
    （見本院96年8月10日審判程序筆錄），然原審卻僅量處拘
    役30日，自屬過輕，難謂適法，尚有未洽；又中華民國96年
    罪犯減刑條例經總統於96年7月4日公佈，依該條例第16條規
    定，並自6年7月16日生效，原審未及審酌，亦有未洽。檢察
    官依告訴人之請求提起上訴，上訴意旨略以原審量刑過輕等
    語，為有理由，且原判決又有上開未及審酌中華民國96年罪
    犯減刑條例業已生效之之處，自應由本院將原判決撤銷，另
    為適法之諭知。爰審酌被告傷害告訴人之原因，及告訴人受
    害之程度，暨被告與告訴人就賠償金額不一致，被告始未賠
    償告訴人（被告表明僅願意賠償告訴人新台幣《下同》10萬
    元，而告訴人希望被告賠償30萬元，見本院96年8月10日審
    判程序筆錄），及被告犯後坦承犯行等一切情狀，量處如主
    文第2項所示之刑，及諭知易科罰金之折算標準。又被告上
    開犯行之犯罪時間，在中華民國96年4月24日以前，而所犯
    為傷害罪，合於中華民國96年罪犯減刑條例減刑條件，爰依
    法減為有期徒刑1月，並諭知易科罰金折算標準，以資懲儆
    。
據上論斷，應依刑事訴訟法第369條第1項前段、第364條、第299
條第1項前段，刑法第277條第1項、第41條第1項前段，中華民國
96年罪犯減刑條例減刑第2條第1項第3款、第7條第1項、第2項、
第9條，判決如主文。
本案經檢察官田炳麟到庭執行職務。
中　　華　　民　　國　　96　　年　　8 　　月　　17　　日
       　　　　　 刑事第十庭審判長法　官　楊炳禎
                                  法　官　李春地
                                  法　官　黃俊明
以上正本證明與原本無異。
不得上訴。
                                  書記官  廖婷璇
中　　華　　民　　國　　96　　年　　8 　　月　　17　　日
附錄：本案論罪科刑法條全文
中華民國刑法第277條第1項
（普通傷害罪）
傷害人之身體或健康者，處 3 年以下有期徒刑、拘役或 1 千元
以下罰金。
犯前項之罪因而致人於死者，處無期徒刑或 7 年以上有期徒刑；
致重傷者，處 3 年以上 10 年以下有期徒刑。
